# 【求助】陈版主-以股权出资的处理

提问人：jemich 时间：2014-09-09 22:51:39
20X4年 12 月 31 日 B公司为A公司的联营公司，实收资本 5000 万，A公司持有20%，成本 1000 万，对应持续计量公允价值 9 亿。 C公司为A公司的子公司，实收资本 1000 万，A公司持有100%，成本 1000 万。 现对B、C公司进行评估，评估值分别为 22 亿和 25 亿，A公司将其持有的C公司股权作价 25 亿对B公司增资。 请教陈版主若增资后A公司仍对B公司做权益法核算，A公司应如何处理？会影响损益吗？

回答人：chenyiwei
以一项对子公司（C）的股权投资对联营企业（B）增资，换取该联营企业的股权，同时丧失对子公司的控制权，在个别报表层面，应作为一项具有商业实质的非货币性资产交换交易进行会计处理，确认股权转让损益（＝C股权的公允价值－原投资成本）；合并报表层面按修订后合并报表准则第五十条的规定全额确认丧失控制权的收益（＝C股权的公允价值－C的净资产在A公司的合并报表层面所对应显示的账面价值＋／－商誉和其他综合收益）。

提问人：acaixiongdi 时间：2014-09-10 10:50:36
现实中，不可能出现B公司和C公司资源组合、未来现金流量风险、时间、金额相同的情况。可以简单的理解为，换出资产是C公司，换入资产是C公司和原B公司组合的一定比例，不同的资产组合产生的现金流量不同，由不同的人管理产生的现金流量也不同。

回答人：chenyiwei
赞同此观点。丧失控制权本身就说明这个交易具有商业实质（跨越会计界线）。如果未丧失对出资股权对应公司的控制权，可能表明构成一项企业合并交易，具体请参阅《计学撮要 2013 》中的案例。

提问人：lxch119 时间：2014-09-10 11:20:59
陈版主，问一个仓单业务问题：公司买入仓单，持有一段时间价格合适就卖出仓单！企业互相开发票做收入成本！ 应当如何核算？
我认为应该做投资收益！ 请陈版主指正！

回答人：chenyiwei
是否为期货的标准化仓单？是否可能到期实物交割，或者有其他退出方式？建议描述完整的业务流程，以助判断。

提问人：lxch119 时间：2014-09-11 10:18:58
这个没有实物流转。就是赚取差价。 但是也采取的购销合同的形式。 比如说：A产品，目前价格较低，买入 1000 吨，等到行情好了，一吨涨了 100 快，有买进需要，就卖出。 等过段时间，价格回落了，再买进。 双方互相开增值税发票，但是没有实物流转。

回答人：chenyiwei
可能还是应当作为存货模式核算，其业务流程与一般现货贸易无异，只不过不涉及实物流转。